【裁判字號】    92,上易,230
【裁判日期】    920514
【裁判案由】    違反臺灣地區與大陸地區人民關係條例
【裁判全文】
臺灣高等法院臺南分院刑事判決              九十二年度上易字第二三號    Ｇ
      上  訴  人
      即  被  告  甲  ○  ○
右上訴人因違反臺灣地區與大陸地區人民關係條例案件，不服臺灣台南地方法院九十
一年度易字第一二八八號中華民國九十一年十二月十一日第一審判決（起訴案號：臺
灣台南地方法院檢察署九十一年度偵字第七八七八號），提起上訴，本院判決如左：
      主      文
上訴駁回。
      事      實
一、甲○○於民國八十六年間，因違反麻醉藥品管理條例案件，經臺灣臺南地方法院
    院於同年五月三十一日，以八十六年度易字第八二號判處有期徒刑四月確定，於
    八十八年二月十二日甫准予易科罰金執行完畢，仍不知悔改，明知林永平係大陸
    地區人民，因探親獲准來臺，未經申請許可在臺工作，仍自九十一年二月一日起
    ，至同年三月四日止，以每月新台幣（下同）二萬元之薪資，僱用林永平在台南
    市○○區○○路「七○一檳榔攤」，從事販賣檳榔之工作。
二、案經台灣台南地方法院檢察署檢察官自動檢舉偵辦。
      理      由
一、訊據被告甲○○固坦承其有於上開時地，以二萬元僱請林永平從事販賣檳榔之工
    作，惟矢口否認有何右開犯行，辯稱：不知道林永平是大陸地區人民，如果知道
    我就不會僱用她等語。經查，被告供承伊明知未經申請許可僱用大陸地區人民從
    事工作為違法之行為，於僱用林永平之初，未曾要求查看其身份證文件（見九十
    一年四月十三日警訊筆錄），然其既明知未經許可，僱用大陸地區人民從事工作
    為違法行為，對素未謀面之應徵者，竟未查看其身份證件，以免誤觸法網，顯然
    有違常理，其辯稱不知林永平為大陸地區人民云云，顯有可疑。次查，證人即林
    永平之先生鄭泰盛證稱：「林永平應徵後，老板有要我去檳榔攤見他，而林永平
    平時都講國語，應徵時，我有聽見林永平親口對被告說她是大陸人，．．甲○○
    聽見也答應僱用她」等語（見九十一年度偵字第七八七八號偵查卷第七頁背面）
    ；於原審審理時，亦於具結後為相同之證述（見原審九十一年十月二十三日）。
    又證人鄭泰盛雖曾因被告短發林永平薪資乙事與被告發生爭執，惟其二人之紛爭
    已於林永平離職後數日，因被告補發薪資而獲得解決，嗣後其二人亦未再曾發生
    任何糾紛，則證人當無於事隔數月後，檢察官偵訊及原審審理中，故為不利於被
    告之證詞，陷其入罪之理，其證言應堪採信，被告對於所僱請之林永平係大陸地
    區人民乙節，應知之甚明，所辯無非事後卸責之詞，不足採信。本件事證明確，
    被告犯行堪予認定。
二、被告僱用大陸地區人士從事未經許可之工作，核其所為係違反台灣地區與大陸地
    區人民關係條例第十五條第四款之規定，應依同條例第八十三條第一項之規定論
    罪科刑。被告前於八十六年間，因違反麻醉藥品管理條例案件，經原審判處有期
    徒刑四月確定，於八十八年二月十二日准予易科罰金執行完畢，有台灣高等法院
    被告全國前案紀錄表在卷可按，其前受有期徒刑執行完畢，於五年以內再犯本件
    最重本刑為有期徒刑以上之罪，為累犯，應依刑法第四十七條之規定加重其刑。
    原審依台灣地區與大陸地區人民關係條例第八十三條第一項、刑法第十一條前段
    、第四十二條第二項、第四十七條、罰金罰鍰提高標準條例第二條，並審酌被告
    素行、犯罪之動機、目的、手段、所生危害、犯罪後否認之態度等一切情狀，量
    處罰金新台幣六萬元，並諭知易服勞役之折算標準，本院核其認事用法俱無不合
    ，量刑亦稱妥適，被告上訴意旨，指摘原判決量刑過重，並無可取，上訴應予駁
    回。
據上論結，應依刑事訴訟法第三百六十八條，判決如主文。
本案經檢察官許仲瑩到庭執行職務。
中    華    民    國      九十二      年      五      月      十四      日
                                  臺灣高等法院臺南分院刑事第四庭
                                      審判長法官  宋    明    蒼
                                            法官  戴    勝    利
                                            法官  楊    子    莊
右正本證明與原本無異。
不得上訴。
                                      法院書記官  王    全    龍
中    華    民    國      九十二      年      五      月     十六       日
臺灣地區與大陸地區人民關係條例第十五條第四款
  左列行為不得為之：
  四、僱用大陸地區人民從事未經許可或與許可範圍不符之工作。
臺灣地區與大陸地區人民關係條例第八十三條第一項
   違反第十五條第四款或第五款規定者，處二年以下有期徒刑、拘役或科或併科新
   台幣三十萬元以下罰金。


司法院資訊處製作；財團法人民間司法改革基金會備份。
